【裁判字號】    89,易,1310
【裁判日期】    890718
【裁判案由】    傷害
【裁判全文】
臺灣高雄地方法院刑事判決                        八十九年度易字第一三一號
    公  訴  人  臺灣高雄地方法院檢察署檢察官
    被      告  甲○○
右列被告因傷害案件，經檢察官提起公訴（八十八年度偵字第二六三四八號），本院
判決如左︰
    主  文
甲○○傷害人之身體，處拘役拾日，如易科罰金，以佰元折算壹日。
    事  實
一、甲○○係乙○○之夫，二人有家庭成員關係。甲○○於民國八十八年十月二十六
    日下午二時許，在高雄市○○路二六三巷十四號三樓住處內，因氣惱乙○○經常
    徹夜不歸，而與之發生爭執，乙○○持球棒防身，甲○○竟基於傷害之犯意，持
    寶特瓶丟擲乙○○未果，隨即又與乙○○拉扯球棒，於拉扯過程中，復順手以球
    棒毆擊乙○○臉部一下，致乙○○因而受右眼眶挫傷淤青、右眼結膜下出血、右
    手右上肢瘀青皮下淤血一Ｘ一公分、一點五Ｘ二公分、一點五Ｘ一公分；右肘皮
    下淤血二Ｘ三公分之傷害。
二、案經乙○○訴請臺灣高雄地方法院檢察署檢察官偵查起訴。
理  由
一、訊據被告甲○○固坦承有於右揭時地與乙○○發生口角，進而拉扯球棒之事實，
    惟矢口否認有傷害犯行，辯稱：不知乙○○如何受傷云云。惟查，右揭事實，業
    據告訴人乙○○於偵查中堅指不移，而告訴人受有前開傷害，則有三民建國綜合
    醫院驗傷診斷書一紙在卷可憑。觀諸其上所載告訴人所受之傷害，位於右眼眶及
    右眼結膜，堪認告訴人所述被告持球棒打其右臉一語屬實，被告於偵查中亦坦承
    有用手打告訴人一巴掌，於本院審理時自承有拉扯搶球棒之情，顯見被告於拉扯
    中確有傷害告訴人之事實，被告所辯，顯係空言諉卸之詞，無從採信，本件事證
    明確，其犯行洵堪認定。
二、核被告係告訴人之夫，二人有家庭暴力防治法第三條所定之家庭成員關係，其毆
    打告訴人所為，係犯刑法第二百七十七條第一項之傷害罪，屬家庭暴力防治法第
    二條第二項所定之家庭暴力罪。爰審酌被告身為人夫，不思擔負養家之責，竟暴
    力相向，且犯後猶飾詞狡卸，尚無悔意，惟告訴人受傷情形尚非嚴重、被告亦尚
    無前科，及及犯罪動機、目的、所生危害等一切情狀，爰量處如主文所示之刑，
    並諭知易科罰金之折算標準。
據上論斷，應依刑事訴訟法第二百九十九條第一項前段，刑法第二百七十七條第一項
、第四十一條，罰金罰鍰提高標準條例第一條前段、第二條，判決如主文。
中      華      民      國    八十九    年     七      月      十八     日
                                    臺灣高雄地方法院刑事第三庭
                                        法  官  簡  志  瑩
右正本證明與原本無異。
如不服本判決，應於判決送達後十日內，向本院提出上訴狀。
                                        書記官  林  宜  正
中    華    民    國      八十九      年      七      月      二十      日
附錄本判決論罪之法條全文：
刑法第二百七十七條條第一項：
傷害人之身體或健康者，處三年以下有期徒刑、拘役或一千元以罰金。


司法院資訊處製作；財團法人民間司法改革基金會備份。
